臺灣高等法院刑事裁定
109年度抗字第429號
抗  告  人
即  受刑人  陳俊煜



上列抗告人即受刑人因聲請定其應執行刑案件，不服臺灣新北地
方法院109 年度聲字第589 號，中華民國109 年2 月20日裁定（
聲請案號：臺灣新北地方檢察署109 年度執聲字第378 號），提
起抗告，本院裁定如下：
    主  文
抗告駁回。
    理  由
一、原裁定意旨略以：抗告人即受刑人陳俊煜（下稱抗告人）所
    犯如附表所示之罪，分別經原審法院判處如附表所示之刑確
    定，此有本院被告前案紀錄表1 份及各該刑事裁判書在卷可
    稽。原審審核抗告人於附表編號1 所示判決確定日前犯如附
    表所示之各罪，核與首揭規定並無不合，茲檢察官聲請定其
    應執行之刑，原審審核認為正當，應予准許。復查抗告人所
    犯如附表編號2 、3 及4 至6 所示之罪，分別經原審法院以
    108 年度簡字第2990號、第3337號判決定應執行刑有期徒刑
    8 月及1 年1 月，依前說明，原審所定之執行刑即不得較前
    定之應執行刑加計附表編號1 所處刑期即有期徒刑2 年3 月
    為重。爰審酌附表所示6 罪均係犯施用毒品罪，侵害法益種
    類相同、行為態樣、犯罪方式相類，抗告人犯罪時間相近；
    施用毒品者本質上係因對於毒品之成癮依賴、心理受制未能
    戒絕自拔，其責任非難重複程度甚高，並衡量數罪對法益侵
    害之加重效應、罪數所反映之抗告人人格特性與犯罪傾向等
    一切情狀，定應執行之刑為有期徒刑2 年，併諭知易科罰金
    之折算標準等語。
二、抗告意旨略以：法院定其應執行刑除應受外部界限及內部界
    限之拘束外，應符合公平正義原則，且刑法已廢除連續犯之
    規定，應避免部分慣犯如竊盜、毒品、詐欺等罪因適用數罪
    併罰致使刑罰過重之情形發生，此有數則實務裁判酌減刑期
    之例示可供參照，況抗告人所犯之罪均屬微罪，原裁定酌定
    之刑度顯然過重，請撤銷原裁定，重為公平、合理、從輕之
    裁定云云。
三、按裁判確定前犯數罪者，除有刑法第50條第1 項但書各款情
    形，應由受刑人請求檢察官聲請定應執行刑外，依第51條規
    定併合處罰之，刑法第50條第1 項、第53條分別定有明文。
    次按法律上屬於自由裁量之事項，有其外部性界限及內部性
    界限，並非概無拘束，依據法律之具體規定，法院應在其範
    圍選擇為適當之裁判者，為外部性界限；而法院為裁判時，
    應考量法律之目的，及法律秩序之理念所在者，為內部性界
    限，法院為裁判時，二者均不得有所逾越（最高法院80年台
    非字第473 號判例參照）。又按數罪併罰之定應執行之刑，
    係出於刑罰經濟與責罰相當之考量，並非予以犯罪行為人或
    受刑人不當之利益，為一種特別的量刑過程，相較於刑法第
    57條所定科刑時應審酌之事項係對一般犯罪行為之裁量，定
    應執行刑之宣告，乃對犯罪行為人本身及所犯各罪之總檢視
    ，除應考量行為人所犯數罪反應出之人格特性，並應權衡審
    酌行為人之責任與整體刑法目的及相關刑事政策，在量刑權
    之法律拘束性原則下，依刑法第51條第5 款之規定，採限制
    加重原則，以宣告各刑中之最長期為下限，各刑合併之刑期
    為上限，但最長不得逾30年，資為量刑自由裁量權之外部界
    限，並應受法秩序理念規範之比例原則、平等原則、責罰相
    當原則、重複評價禁止原則等自由裁量權之內部抽象價值要
    求界限之支配，期使輕重得宜，罰當其責，俾符合法律授與
    裁量權之目的，以區別數罪併罰與單純數罪之不同，兼顧刑
    罰衡平原則；又個案之裁量判斷，除非有全然喪失權衡意義
    或顯然有違比例、平等諸原則之裁量權濫用之情形，否則縱
    屬犯罪類型雷同，仍不得將其他案件裁量之行使比附援引為
    本案之量刑輕重比較，以視為判斷法官本於依法獨立審判之
    授權所為之量刑裁奪有否裁量濫用之情事；此與所謂相同事
    務應為相同處理，始符合比例原則與平等原則之概念，迥然
    有別（最高法院105 年度台上字第428 號判決意旨參照）。
四、經查，本件抗告人犯如附表所示之6 罪，均經分別確定在案
    ，因合於數罪併罰，原審於各宣告刑中之最長期（有期徒刑
    6 月）以上，各刑合併之刑期（有期徒刑6 月、5 月、5 月
    、4 月、5 月、6 月，合計為有期徒刑2 年7 月）以下；再
    參以抗告人犯如附表編號2 至3 所示之罪、附表編號4 至6 
    所示之罪，前曾分別經法院判處應執行有期徒刑8 月、1 年
    1 月確定，是法院再為更定應執行刑時，亦應受該等應執行
    刑內部界限之拘束，即不得重於附表編號2 至3 、編號4 至
    6 分別所定之應執行刑（8 月、1 年1 月）與編號1 所示之
    宣告刑總和有期徒刑2 年3 月，定其應執行有期徒刑2 年及
    諭知易科罰金之折算標準，顯未逾越刑法第51條第5 款所定
    之外部性界限，亦無逾越內部性界限之情事。核屬原審定刑
    裁量權之行使，未悖於法律秩序之理念，符合法規範之目的
    ，亦無違反比例、平等原則或罪刑相當原則，對抗告人顯然
    無過重之情。抗告人徒執前詞提起抗告，為無理由，應予駁
    回。
據上論斷，應依刑事訴訟法第412 條，裁定如主文。　
中　　華　　民　　國　　109 　年　　3 　　月　　31　　日
　　　　　　  　　刑事第十一庭  審判長法　官  楊力進
　　　　　　  　　　　　　　　　　　  法　官  沈君玲
　　　　　　  　　　　　　　　　　　  法　官  雷淑雯
以上正本證明與原本無異。　　　　　　　　　　　　　　　　
不得再抗告。
                                      書記官  林立柏
中　　華　　民　　國　　109 　年　　4 　　月　　6 　　日
附表
編            號             1            2 3 罪            名  施用第二級毒品 施用第二級毒品 施用第二級毒品 宣     告     刑  有期徒刑6 月，如易科罰金，以新臺幣1 仟元折算1 日。 有期徒刑5 月，如易科罰金，以新臺幣1 仟元折算1 日。 有期徒刑5 月，如易科罰金，以新臺幣1 仟元折算1 日。 犯   罪  日   期  107 年2 月2 日 106 年5 月3 日 106 年7 月3 日 偵查（自訴）機關 年  度   案  號  臺灣新北地方檢察署107 年度毒偵字第3299號 臺灣新北地方檢察署108 年度撤緩毒偵字第70、71號  最  後 事實審 法    院 臺灣新北地方法院 臺灣新北地方法院 臺灣新北地方法院  案    號 107 年度簡字第6545號 108 年度簡字第2990號 108 年度簡字第2990號  判決日期 107 年10月16日 108 年7 月11日 108 年7 月11日 確  定 判  決 法    院 臺灣新北地方法院 臺灣新北地方法院 臺灣新北地方法院  案    號 107 年度簡字第6545號 108 年度簡字第2990號 108 年度簡字第2990號  確定日期 107 年11月6 日 108 年10月29日 108 年10月29日 備            註  臺灣新北地方檢察署107 年度執字第18941 號 臺灣新北地方檢察署108 年度執字第17395 號 臺灣新北地方檢察署108 年度執字第17395 號    編號2 至3 經臺灣新北地方法院108 年度簡字第2990號判決定應執行有期徒刑8 月  

編            號             4            5            6 罪            名  施用第二級毒品 施用第二級毒品 施用第二級毒品 宣     告     刑  有期徒刑4 月，如易科罰金，以新臺幣1 仟元折算1 日。 有期徒刑5 月，如易科罰金，以新臺幣1 仟元折算1 日。 有期徒刑6 月，如易科罰金，以新臺幣1 仟元折算1 日。 犯   罪  日   期  106 年3 月8 日 106 年3 月19日 106 年4 月12日 偵查（自訴）機關 年  度   案  號  臺灣新北地方檢察署108 年度撤緩毒偵字第74、75、76號   最  後 事實審 法    院 臺灣新北地方法院      臺灣新北地方法院 臺灣新北地方法院  案    號 108 年度簡字第3337號 108 年度簡字第3337號 108 年度簡字第3337號  判決日期 108 年8 月22日 108 年8 月22日 108 年8 月22日 確  定 判  決 法    院 臺灣新北地方法院 臺灣新北地方法院 臺灣新北地方法院  案    號 108 年度簡字第3337號 108 年度簡字第3337號 108 年度簡字第3337號  確定日期 108 年11月19日 108 年11月19日 108 年11月19日 備            註  臺灣新北地方檢察署108 年度執字第17060 號 臺灣新北地方檢察署108 年度執字第17060 號 臺灣新北地方檢察署108 年度執字第17060 號   編號4 至6 經臺灣新北地方法院108 年度簡字第3337號判決定應執行有期徒刑1 年1 月